臺灣臺南地方法院民事判決　　　　　　 　96年度婚字第139號
原　　　告　乙○○大陸地區人.
被　　　告　甲○○
上列當事人間請求離婚事件，經本院於民國96年8月7日言詞辯論
終結，判決如下：
    主      文
准原告與被告離婚。
訴訟費用新台幣肆仟元由被告負擔。
    事實及理由
一、原告起訴主張：原告（大陸地區人民）與被告於民國92年6
    月17日在福建省福州市登記結婚，並約定以台南縣學甲鎮宅
    子港68號為共同住所，惟原告於92年9月18日來台與被告同
    住後，兩造因個性、理念難以交集，屢生爭執，且被告未給
    付原告生活費用，甚至離家出走，未與原告同居，嗣經原告
    與被告姊姊聯繫，始知被告因在外涉及不法犯罪被捕入獄，
    其行為已令原告難以忍受，被告亦顯無意與原告共營婚姻，
    爰依民法第1052條第2項訴請離婚。爰聲明：求為判決如主
    文所示。
二、被告則表示：其與原告結婚後2、3個月即離家，未與原告聯
    絡，其同意與原告離婚等語。
三、得心證之理由：
  （一）按結婚或兩願離婚之方式及其他要件，依行為地之規定
        ，判決離婚之事由，依台灣地區之法律；夫妻之一方為
        台灣地區人民，一方為大陸地區人民者，其結婚或離婚
        之效力，依台灣地區之法律。台灣地區與大陸地區人民
        關係條例第52條、第53條分別定有明文。查，本件原告
        為大陸地區人民，被告為台灣地區人民，則依上開規定
        ，判決離婚之事由及離婚之效力，均應依台灣地區之法
        律，合先敘明。
  （二）次按婚姻乃一男一女之兩性結合，以組織家庭，共同生
        活為目的。故有足以破壞共同生活或難以維持共同生活
        之情事發生，允宜許其離婚以消滅婚姻關係。74年6月3
        日修正公布之民法親屬編，就裁判離婚之原因，為應實
        際需要，參考各國立法例，增設民法第1052條第2項，
        明定有同條第1項以外重大事由，難以維持婚姻者，亦
        得請求離婚。是對於家庭生活之美滿幸福，有妨礙之情
        形，即得認其與此之所謂難以維持婚姻之重大事由相當
        ，最高法院79年度台上字第1040號裁判可資參照。又民
        法親屬編於74年修正後，於第1052條增列第2項離婚事
        由之概括規定，其目的在使夫妻請求裁判離婚之事由較
        富彈性。是夫妻間發生足使婚姻難以維持之重大事由者
        ，雖不符合該條第1項所列各款情形，亦無不准依該法
        條第2項訴請離婚之理。最高法院86年度第2次民事庭會
        議決議亦可參照。
     1、經查，原告主張之上開事實，為被告所不爭執，並有原
        告所提戶籍謄本、結婚證書影本為證，復有台灣高等法
        院被告前案紀錄表在卷可稽，自堪信原告之主張為事實
        。
     2、是依上情，被告於兩造婚後2、3個月即離家，分居迄今
        ，實與結婚之目的在營夫妻共同永久生活為目的之本質
        有違，被告復到庭表示同意與原告離婚，堪認兩造婚姻
        之誠摯、互相扶持基礎已嚴重動搖或流失殆盡，而有足
        以破壞共同生活或難以維持共同生活之情事發生，且其
        事由亦難認應由原告負責，則原告依民法第1052條第2
        項訴請離婚，應予准許。
四、訴訟費用負擔之依據：民事訴訟法第78條、第87條第1項。
中　　華　　民　　國　　96　　年　　8 　　月　　21　　日
                  家事法庭法　官　林育幟
以上為正本係照原本作成
如對本判決上訴，須於收受判決正本後20日內提出上訴狀。
中　　華　　民　　國　　96　　年　　8 　　月　　21　　日
                          書記官  黃坤義
